【裁判字號】    96,易,2152
【裁判日期】    970131
【裁判案由】    竊盜等
【裁判全文】
臺灣板橋地方法院刑事判決              96年度易字第2152號
公  訴  人  臺灣板橋地方法院檢察署檢察官
被      告  庚○○
                    （
上列被告因竊盜案件，經檢察官提起公訴（九十六年度偵字第九
四五四號、九十六年度偵字第一０七七二號），本院判決如下：
    主  文
庚○○所犯如附表所示之罪，均累犯，各處如附表所示之刑。應
執行有期徒刑壹年肆月，扣案之鑰匙貳支沒收。
    事  實
一、庚○○前於民國九十年間因賭博案件，經臺灣桃園地方法院
    以九十年度易字第二六二號判決判處有期徒刑六月，併科罰
    金二萬元確定，有期徒刑部分於九十一年七月十五日執行完
    畢，另罰金部分易服勞役則於九十一年九月二十日執行完畢
    。詎猶不知悔悟，先後為下列犯行：
(一)於九十五年九月二十日十九時許，意圖為自己不法之所有，
    以自備鑰匙開啟電門之方式，竊取甲○○所有，停放在臺北
    市內湖區○○○路一號大潤發大賣場附近之重型機車一輛（
    車牌號碼：GAP-851號、引擎號碼：FG397688號），得手後
    ，將該機車車牌丟棄，懸掛其母乙○○名下之車牌號碼FXY-
    385號重型機車車牌以逃避攔檢，供己作為日常代步交通工
    具之用。
(二)於九十六年四月十六日十一時許，意圖為自己不法之所有，
    以自備鑰匙開啟電門之方式，竊取丙○○所有，停放在臺北
    縣三峽鎮○○路一四六巷口之輕型機車一輛（車牌號碼QHS-
    121號），得手後，將該車供己作為日常代步交通工具之用
    。
(三)於九十六年五月八日十七時許，明知真實姓名年籍不詳綽號
    「阿福」之成年男子，所持有之車牌號碼DOO-771號輕型機
    車一輛（該車係丁○○所有，於九十六年五月八日十六時三
    十分許，在臺北縣土城市○○路○段四一八號前遭人竊取）
    ，係屬來源不明之贓物，竟仍向「阿福」借用該機車充作代
    步工具，經「阿福」交付光陽牌機車鑰匙一支，並帶同庚○
    ○前往臺北縣土城市○○路○段某處，由庚○○自行持上開
    機車鑰匙啟動機車，而收受贓物。
(四)於九十六年五月九日九時許，騎乘上開車號DOO-771號輕型
    機車，途經臺北縣三峽鎮○○路，因覺上開機車速度太慢且
    尚要歸還，竟意圖為自己不法之所有，以自備鑰匙開啟電門
    之方式，竊取戊○○所有由己○○所使用，停放在臺北縣三
    峽鎮○○路二五九號天橋下之重型機車一輛（車牌號碼PDT-
    515號），得手後，將該車供己作為日常代步交通工具之用
    ，而將車號DOO-771號輕型機車停放在上開地點。
(五)嗣先於九十六年三月二十七日二十二時許，騎乘上開所竊得
    之GAP-851號重型機車（懸掛車牌FXY-385號），行經臺北市
    ○○○路四段二００號前（福和橋往臺北方向機車引道），
    為警查獲，並扣得其所有供行竊上開機車所用之機車鑰匙一
    支；復於九十六年五月九日九時十分許，騎乘上開竊得之
    PDT-515號重型機車，行經臺北縣三峽鎮○○路二五九號前
    時，為警查獲，並扣得其所有供行竊QHS-121號輕型機車及
    PDT-515號重型機車之三陽牌機車鑰匙一支，並在PDT-515
    號重型機車之腳踏板上起獲QHS-121號車牌一面。
二、案經臺北市政府警察局文山二分局移送臺灣臺北地方法院檢
    察署檢察官呈請臺灣高等法院檢察署檢察長令轉臺灣板橋地
    方法院檢察署檢察官偵查，暨臺北縣政府警察局三峽分局報
    告臺灣板橋地方法院檢察署檢察官偵查起訴。
    理  由
一、訊據被告庚○○在本院審理時對於事實欄一、(一)、(二)(二)
    及 (四)所載之竊盜犯行均坦承不諱；惟矢口否認有為事實
    欄一、(三)所載之收受贓物犯行，辯稱：伊不知道伊向「阿
    福」所借來的機車是偷來的，伊是在被抓的時候才知道的，
    伊借車時的確沒有跟「阿福」索取行照，因伊想說馬上就要
    還他了，但隔天伊打電話給他就找不到「阿福」了，伊不知
    道「阿福」之真實姓名，現在也找不到「阿福」云云。然查
    ：
(一)被告所為如事實欄一、(二)及 (四)所載之竊盜犯行，業據
    證人即被害人甲○○、張柄棋、己○○分別在警詢時及偵查
    中證述綦詳。此外，並有贓物認領保管單三紙、車輛竊盜車
    牌失竊資料個別查詢報表─查詢車輛認可資料、失車－唯讀
    案件基本資料、車籍查詢－基本資料詳細畫面各一紙附卷可
    稽。是堪認被告自白與事實相符，被告所為如事實欄一、(
    二)及 (四)之竊盜犯行堪以認定。
(二)又被告雖否認有為如事實欄一、(三)所載之收受贓物犯行，
    惟查，車號DOO-771號輕型機車係所有人丁○○停放在臺北
    縣土城市○○路○段四一八號前，於九十六年五月八日十六
    時三十分許遭人竊取，業據證人即被害人丁○○於警詢時證
    述綦詳，並有贓物認領保管單、臺北縣政府警察局車輛尋獲
    電腦輸入單、失車－唯讀案件基本資料各一紙附卷可稽，堪
    認上開機車在被告向「阿福」借用時客觀上確屬他人失竊之
    贓物；再者，被告向「阿福」借用上開機車之際，並未拿取
    行車執照等證件，亦不知悉「阿福」之相關年籍資料或住、
    居所等情，業據被告於警詢時、偵查中及本院訊問時供明在
    卷，且被告所提供「阿福」使用之0000000000、0000000000
    號行動電話門號申登人分別為林惠敏、黃鈺展，亦無從查得
    「阿福」其人；復參以被告在向「阿福」借車前，已先後竊
    得如事實欄一、(一)、(二)所載之二輛機車，衡情其向並不
    熟識之「阿福」借用上開機車時，尤應具有較諸常人更高之
    警覺性，要求「阿福」提供行車執照，俾借用後倘遭遇警方
    臨檢或盤查，得以出示該行車執照以證明其機車來源合法，
    詎於上開時、地仍恣意向年籍不詳之「阿福」借用機車，未
    一併拿取行車執照以供備查，且未向「阿福」詢明其年籍資
    料或住居所，以供日後追溯或返還該機車，殊與常情相違，
    益見其上開辯解純屬事後圖卸推託之詞，要無足採，本院因
    認其當時在主觀上確具有上開機車為贓物之認識，並具有收
    受贓物之犯意。從而，被告所為如事實欄一、(三)所載之收
    受贓物犯行，堪予認定。
(三)綜上所述，本件事證已臻明確，被告如事實欄一、(一)至(
    四)所載之竊盜、收受贓物犯行均堪以認定，應予依法論科
    。
二、查被告所為如事實欄一、(一)至 (四)所示之犯行，核分別
    係犯如附表所犯法條欄所示之罪名。又被告所犯上開四罪間
    ，係於不同之時間、地點所犯，被害人亦不相同，其犯意各
    別，且構成要件互異，應予分論併罰。末查，被告前曾受有
    如事實欄第一項所述之犯罪科刑及執行情形，有臺灣高等法
    院被告前案紀錄表一份在卷可憑，其受有期徒刑之執行完畢
    後，五年以內故意再犯如事實欄一、(一)至 (四)所示之有
    期徒刑以上之罪，均為累犯，均應依刑法第四十七條第一項
    之規定加重其刑。爰審酌被告之犯罪動機、目的、手段及所
    竊取財物及收受贓物之價值，暨於九十六年三月二十七日始
    為警查獲如事實欄一、(一)所載之竊盜犯行，竟在十餘日後
    ，即再為如事實欄一、(二)所載之竊盜犯行，復再為如事實
    欄一、(三)、(四)所載之竊盜及收受贓物犯行，顯見毫不知
    悔悟，漠視法紀，並斟酌其坦承竊盜犯行，否認收受贓物犯
    行之犯後態度等一切情狀，分別量處如附表所示之刑。又本
    件被告所為如事實欄一、(一)、(二)所載之竊盜犯行，其犯
    罪時間均係在九十六年四月二十四日以前，合於中華民國九
    十六年罪犯減刑條例第二條第一項第三款之規定，且係於該
    條例施行後即九十六年十一月二日始經本院發布通緝，於九
    十七年一月八日經警緝獲到案，是自非屬同條例第五條規定
    所稱不得減刑之情形，復非同條例第三條所定不得減刑之罪
    ，是併依上開減刑條例規定予以減刑，又其所為如事實欄一
    、(三)、(四)所載之犯行，因犯罪時間係在九十六年四月二
    十四日以後，依法自不適用上開減刑條例之規定，是並就上
    述所載應減刑及不應減刑之罪，定其應執行刑。又扣案之鑰
    匙二支，均係被告所有，分別係犯如事實欄一、(一)、(二)
    及 (四)所載竊取機車所用之物，業據被告在本院審理時時
    供明在卷，爰均依刑法第三十八條第一項第二款之規定併予
    宣告沒收。
據上論斷，應依刑事訴訟法第二百九十九條第一項前段，刑法第
三百二十條第一項、第三百四十九條第一項、第四十七條第一項
、第五十一條第五款、第三十八條第一項第二款，刑法施行法第
一條之一，中華民國九十六年罪犯減刑條例第二條第一項第三款
、第七條、第十一條，判決如主文。
本案經檢察官藍海凝到庭執行職務。
中    華    民    國    97    年    1     月    31    日
                  刑事第八庭    法  官  王士珮
以上正本證明與原本無異
如不服本判決應於送達後10日內向本院提出上訴狀
                                書記官  郭晉良
中    華    民    國    97    年    1     月    31    日
附錄本案論罪科刑法條全文：
中華民國刑法第320條
意圖為自己或第三人不法之所有，而竊取他人之動產者，為竊盜
罪，處 5 年以下有期徒刑、拘役或 5 百元以下罰金。
意圖為自己或第三人不法之利益，而竊佔他人之不動產者，依前
項之規定處斷。
前二項之未遂犯罰之。
中華民國刑法第349條
收受贓物者，處3 年以下有期徒刑、拘役或5 百元以下罰金。
搬運、寄藏、故買贓物或為牙保者，處5 年以下有期徒刑、拘役
或科或併科1 千元以下罰金。
因贓物變得之財物，以贓物論。
附表：
┌──┬─────────┬────────┬───────────┐
│編號│  犯  罪  事  實  │   所犯法條     │    罪名暨宣告刑      │
│    │                  │                │    及應沒收之物      │
├──┼─────────┼────────┼───────────┤
│ 一 │如事實欄一、(一)所述│刑法第三百二十條│庚○○竊盜，累犯，處有│
│    │之竊盜犯行        │第一項          │期徒刑肆月，減為有期徒│
│    │                  │                │刑貳月。扣案之鑰匙壹支│
│    │                  │                │沒收。                │
├──┼─────────┼────────┼───────────┤
│ 二 │如事實欄一、(二)所述│刑法第三百二十條│庚○○竊盜，累犯，處有│
│    │之竊盜犯行        │第一項          │期徒刑陸月，減為有期徒│
│    │                  │                │刑月。扣案之鑰匙壹支│
│    │                  │                │沒收。                │
├──┼─────────┼────────┼───────────┤
│ 三 │如事實欄一、(三)所述│刑法第三百四十九│庚○○收受贓物，累犯，│
│    │之收受贓物犯行    │條第一項        │處有期徒刑捌月。      │
├──┼─────────┼────────┼───────────┤
│ 四 │如事實欄一、(四)所述│刑法第三百二十條│庚○○竊盜，累犯，處有│
│    │之竊盜犯行        │第一項          │期徒刑陸月。扣案同附表│
│    │                  │                │編號二之鑰匙壹支沒收。│
└──┴─────────┴────────┴───────────┘


司法院資訊處製作；財團法人民間司法改革基金會備份。
